# 两个验资问题，请教大家

提问人：stone1323 时间：2011-07-11 16:13:22
最近遇到两个验资问题，请教大家，请大家给出意见和依据，谢谢！
1 、A公司成立于 2003 年 3 月，原注册资本 100 万元， 2010 年末未分配利润为 450 万元。 2011 年 6 月 10 日，A公司股东拟以 2010 年 12 月31 日为基准日将未分配利润中 400 万元转增资本，转增后注册资本为 500 万元，已进行了账务处理。 2010 年报已经审计。 问题（ 1 ）
审计准则中要求在审计的基础上验资，那么审计的时点应该是基准日（ 2010 年 12 月 31 日）的审计报告还是截止日（ 2011 年 6 月 10日）的审计报告？个人理解应是基准日审计报告即可，但对于基准日至截止日未分配利润的变化应如何考虑？ （ 2 ）审计说明中转增前后财务报表相关项目的情况的表格，所有者权益各项目的时点应是基准日还是截止日的？ （ 3 ）该次增资是否要考虑货币资金不低于30%的要求？ （ 4 ）假设 2011 年 6 月 10 日的未分配利润仅为 300 万元，该验资报告应如何处理？
2 、B公司为M集团下属企业，P财务公司为M集团下属财务公司（已取得相关金融资质，性质为非银行金融机构），本次出资为货币出资，请问B公司能否将款项打入P财务公司？另外，《公司法》第 28 条规定，股东以货币出资的，应当将货币出资足额存入有限责任公司在银行开设的账户，这里的银行包不包括信用社和上述财务公司？

回答人：chenyiwei
1 、（ 1 ）我理解审计主要是针对基准日财务报表，但同时需对基准日至实施日之间被审验单位股东权益的变动情况实施审阅，确保在实施日不会出现未分配利润余额小于拟转增数的情况。 （ 2 ）由于涉及到未分配利润转增，而未分配利润余额随时都在发生变化，而对实施日（2011.6.10）的未分配利润实施全面审计似乎并不现实（一个重要考虑是：该日期并非月末），所以可以在验资事项说明中表述为“假设本次转增在基准日（ 2010 年 12 月 31 日）实施，则相关财务报表项目的变动情况如下：” （ 3 ）如果实施日的未分配利润余额小于拟转增数的，则说明存在超分配情况（根据《公司法》规定的利润分配顺序，年初的未分配利润余额已经首先用于弥补本期内的经营亏损），不能继续实施原方案。
2 、我理解可以包含所有依法具有吸收存款职能的金融机构。

回答人：chenyiwei
回复 stone1323 的帖子
官方对此无权威解释，应该是存在争议的，否则中注协在 1602 号验资准则指南中所附的“以资本公积、盈余公积、未分配利润转增资本验资报告范式”的附表中也就不会回避“货币出资比例”的问题了。